【裁判字號】    95,訴,1500
【裁判日期】    950630
【裁判案由】    毒品危害防制條例
【裁判全文】
臺灣臺中地方法院刑事判決              95年度訴字第1500號
公  訴  人  臺灣臺中地方法院檢察署檢察官
被      告  甲○○
                        國民
                        號
上列被告因違反毒品危害防制條例案件，經檢察官提起公訴（九
十五年度毒偵字第二一○九號），被告於準備程序就被訴事實為
有罪之陳述，經本院合議庭裁定改行簡式審判程序審理後，判決
如下：
    主  文
甲○○連續施用第一級毒品，累犯，處有期徒刑拾月。
扣案之第一級毒品海洛因壹包（驗餘淨重零點壹貳公克、空包裝
重零點貳零公克），沒收銷燬之。
    事  實
一、甲○○曾因違反肅清煙毒條例案件，經臺灣高等法院臺中分
    院於民國八十六年九月十八日以八十六年度上訴字第一八五
    九號判處應執行有期徒刑三年十月確定，業於九十四年十二
    月十七日縮短刑期執行完畢出監。又因違反毒品危害防制條
    例案件，經依臺灣南投地方法院九十一年度毒聲字第一○四
    四號裁定令入戒治處所施以強制戒治，於九十二年四月三十
    日停止強制戒治付保護管束，並於九十二年十月一日期滿執
    行完畢，由臺灣南投地方法院檢察署檢察官於九十二年十一
    月二十日以九十二年度戒毒偵字第二二二號為不起訴處分確
    定。嗣甲○○於前開強制戒治執行完畢後五年內，復基於施
    用第一級毒品海洛因之概括犯意，分別於九十五年三月二十
    日、四月初某日及四月二十日，連續在臺中火車站廁所內等
    處，以將海洛因毒品摻入香菸點燃吸食煙霧或於注射針筒加
    水注射等方式，施用第一級毒品海洛因三次。嗣於九十五年
    四月二十一日十七時零分許，為警在臺中市○區○○路九二
    號前查獲，並扣得第一級毒品海洛因壹小包（驗餘淨重０‧
    二一公克、空包裝重０‧二０公克）。
二、案經臺中市警察局第一分局移送臺灣臺中地方法院檢察署檢
    察官偵查起訴。
    理  由
一、按除被告所犯為死刑、無期徒刑、最輕本刑為三年以上有期
    徒刑之罪或高等法院管轄第一審案件者外，於前條第一項程
    序進行中，被告先就被訴事實為有罪之陳述時，審判長得告
    知被告簡式審判程序之旨，並聽取當事人、代理人、辯護人
    及輔佐人之意見後，裁定進行簡式審判程序，刑事訴訟法第
    二百七十三條之一第一項定有明文。本件被告甲○○所犯係
    死刑、無期徒刑、最輕本刑為三年以上有期徒刑以外之罪，
    其於準備程序中就被訴事實為有罪之陳述，經告知簡式審判
    程序之旨，並聽取公訴人及被告之意見後，本院合議庭認為
    適宜而裁定由受命法官獨任進行簡式審判程序，合先敘明。
二、訊據被告甲○○對於上揭連續施用第一級毒品海洛因之犯行
    坦承不諱，且被告於九十五年四月二十一日十七時零分許為
    警查獲時所採集之尿液經氣相層析質譜儀（GC/MS）方法檢
    驗結果，其閾值濃度為6929ng/ml，確呈嗎啡（毒品海洛因
    之代謝物）之陽性反應，有詮昕科技股份有限公司九十五年
    五月三日出具之編號00000000號濫用藥物尿液檢驗報告一份
    附卷足證。而扣案白粉狀物品一包，經以煙毒品檢驗試劑初
    步檢驗結果，含有海洛因、嗎啡反應，有臺中市警察局第一
    分局查獲被告涉嫌違反毒品危害防制條例之毒品測試照片在
    卷可參（見警卷第十二、十三、十四頁），復經法務部調查
    局以化學呈色法及氣相層析譜儀分析法鑑定係為第一級毒品
    海洛因一節，有該局九十五年六月九日調科壹字第一二○
    ○一八○一七號鑑定通知書一份附卷可稽，足認被告上開自
    白與事實相符。又被告前因違反毒品危害防制條例案件，經
    依臺灣南投地方法院九十一年度毒聲字第一○四四號裁定令
    入戒治處所施以強制戒治，於九十二年四月三十日停止強制
    戒治付保護管束，並於九十二年十月一日期滿執行完畢，由
    臺灣南投地方法院檢察署檢察官於九十二年十一月二十日以
    九十二年度戒毒偵字第二二二號為不起訴處分確定，此有刑
    案資料查註紀錄表、臺灣高等法院被告前案紀錄表、臺灣高
    等法院在監在押全國紀錄表在卷可按，復有扣押物品目錄表
    、警員職務報告書、查獲現場圖及照片七張等附卷足憑，足
    認被告係於強制戒治執行完畢後，五年內再犯本件施用毒品
    罪。本件事證已臻明確，被告施用毒品海洛因之犯行，洵堪
    認定。
三、查海洛因係屬毒品危害防制條例第二條第二項第一款所稱之
    第一級毒品，是核被告甲○○所為，係犯毒品危害防制條例
    第十條第一項之施用第一級毒品罪。又被告施用前持有第一
    級毒品之低度行為，應為其施用第一級毒品之高度行為所吸
    收，不另論罪。被告先後多次施用第一級毒品海洛因之犯行
    ，時間緊接，觸犯構成要件相同之罪名，顯係基於概括之犯
    意反覆為之，為連續犯，應依刑法第五十六條之規定，以一
    罪論，並加重其刑。另被告前開犯罪事實欄所載經有期徒刑
    宣告及執行完畢之情形，有上揭臺灣高等法院在監在押全國
    紀錄表及臺灣高等法院被告前案紀錄表各一份在卷可按，其
    受有期徒刑之執行完畢，五年以內再犯本件有期徒刑以上之
    罪，為累犯，應依刑法第四十七條之規定加重其刑，並遞予
    加重之。爰審酌被告前因施用毒品犯行，經強制戒治後猶故
    態復萌，復行施用毒品不輟，無視於毒品對於自身健康之戕
    害及國家對於杜絕毒品犯罪之禁令，惡性非輕，惟衡酌本件
    被告施用毒品之時間、頻率及犯後坦承犯行，尚知悔悟，態
    度良好等一切情狀，量處如主文所示之刑，以示懲儆。
四、末查扣案之海洛因壹包（驗餘淨重零點壹貳公克、空包裝重
    零點貳零公克）），係屬毒品危害防制條例所稱之第一級毒
    品，不論屬於犯人與否，均應依毒品危害防制條例第十八條
    第一項前段規定沒收銷燬之，併予敘明。
據上論斷，應依刑事訴訟法第二百七十三條之一第一項、第二百
九十九條第一項前段，毒品危害防制條例第十條第一項、第十八
條第一項前段，刑法第十一條、第五十六條、第四十七條，判決
如主文。
中    華    民    國    95    年    6    月     30    日
                        臺灣臺中地方法院刑事第一庭
                                法  官  林學晴
以上正本證明與原本無異。
如不服本判決，應於送達後十日內向本院提出上訴狀（須附繕
本），上訴於台灣高等法院台中分院。
                                書記官  賴淵瀛
中    華    民    國    95    年    6    月     30    日
【附錄論罪科刑法條】
毒品危害防制條例第十條第一項：
施用第一級毒品者，處六月以上五年以下有期徒刑。


司法院資訊處製作；財團法人民間司法改革基金會備份。
